【裁判字號】    98,訴,515
【裁判日期】    980630
【裁判案由】    毒品危害防制條例
【裁判全文】
臺灣基隆地方法院刑事判決               98年度訴字第515號
公  訴  人  臺灣基隆地方法院檢察署檢察官
被      告  乙○○
                    （另案於台灣基隆監獄執行）
上列被告因違反毒品危害防制條例案件，經檢察官提起公訴（98
年度毒偵字第741 號），因被告於準備程序中為有罪之陳述，經
本院合議庭裁定由受命法官獨任行簡式審判程序，本院判決如下
：
    主  文
乙○○施用第一級毒品，累犯，處有期徒刑柒月。
    事實及理由
一、乙○○前因施用毒品案件，經臺灣臺北地方法院裁定送觀察
    、勒戒後，認無繼續施用毒品之傾向，由臺灣臺北地方法院
    檢察署檢察官於民國87年12月8 日以87年度偵字第24207 號
    為不起訴處分確定；復於88年間，因施用第一、二級毒品案
    件，經觀察、勒戒後，認有繼續施用毒品之傾向，先送強制
    戒治，並經本院以88年度易字第650 號判決判處應執行有期
    徒刑1 年確定（強制戒治部分，於89年1 月13日停止強制戒
    治之執行付保護管束）；其於停止戒治付保護管束期間，又
    因施用第一級毒品、第二級毒品案件，經本院裁定撤銷停止
    戒治，並以89年度訴字第706 號判決判處應執行有期徒刑1
    年2 月（施用第一、二級毒品各判處有期徒刑10月、5 月）
    確定，前揭殘餘強制戒治未執行部分，迄於90年2 月11日執
    行完畢，並接續執行上揭2 案有期徒刑，而於91年10月9 日
    假釋出監，後於92年3 月2 日假釋期滿，所餘有期徒刑未經
    撤銷，視為執行完畢；再因施用第一、二級毒品案件，經臺
    灣桃園地方法院以94年訴字第1040號判決判處應執行有期徒
    刑1 年3 月確定，嗣經減刑並合併定應執行有期徒刑7 月15
    日，甫於96年7 月16日執行完畢。復因施用第一級毒品案件
    ，經本院以98年訴字第86號判決有期徒刑7 確定（現執行中
    ）。
二、詎其猶不知戒除毒癮，復於98年2 月1 日下午4 、5 時許，
    在臺北縣瑞芳鎮○○街49號4 樓住處，以注射針筒注射之方
    式，施用第一級毒品海洛因1 次。嗣於同年2 月2 日下午1
    時許，在臺北縣瑞芳鎮○○路、中山路口另因竊盜案為警緝
    獲，經其同意採驗尿液呈嗎啡陽性反應，始查獲上情。
三、案經臺北縣政府警察局瑞芳分局報請臺灣基隆地方法院檢察
    署檢察官偵查起訴。
    理  由
一、查本件被告乙○○所犯者非為死刑、無期徒刑、最輕本刑為
    3 年以上有期徒刑之罪或高等法院管轄第一審案件，其於準
    備程序進行中，先就被訴事實為有罪之陳述，經告知其簡式
    審判程序之旨，並聽取公訴人、被告之意見後，本院業已依
    刑事訴訟法第273 條之1 第1 項之規定，裁定由受命法官獨
    任以簡式審判程序進行本案之審理。
二、上揭事實，業據被告於本院準備程序、審理時坦承不諱，而
    被告為警查獲後所採集之尿液檢體，經送請檢驗，結果呈嗎
    啡陽性反應，有臺灣檢驗科技股份有限公司濫用藥物檢驗報
    告1 份附卷可稽，堪認被告上開自白與事實相符，足以採信
    。又被告前因施用毒品案件，經臺灣臺北地方法院裁定送觀
    察、勒戒後，認無繼續施用毒品之傾向，由臺灣臺北地方法
    院檢察署檢察官於87年12月8 日以87年度偵字第24207 號為
    不起訴處分確定；復於88年間，因施用第一、二級毒品案件
    ，經觀察、勒戒後，認有繼續施用毒品之傾向，先送強制戒
    治，並經本院以88年度易字第650 號判決判處應執行有期徒
    刑1 年確定，強制戒治部分，則於90年2 月11日執行完畢，
    嗣並因多次施用毒品案件，經法院判處如事實欄一所示有期
    徒刑等情，有臺灣高等法院被告前案紀錄表在卷可稽。被告
    既曾於「五年內再犯」，且經法院判處罪刑確定，竟又再次
    於如事實欄二所示之時間施用第一級毒品，揆諸前揭說明，
    即非屬毒品危害防制條例第20條第3 項所定「五年後再犯」
    之情形，從而，檢察官依法逕行起訴，於法要無不合。綜上
    所陳，本案事證明確，被告犯行堪可認定，應依法論科。
三、按海洛因係毒品危害防制條例所列管之第一級毒品，此為該
    條例第2 條第2 項第1 款所明定。核被告所為，係犯毒品危
    害防制條例第10條第1 項之施用第一級毒品罪。其持有第一
    級毒品海洛因之低度行為，應為施用毒品之高度行為所吸收
    ，不另論罪。被告前曾受如事實欄一所載有期徒刑之執行，
    此有臺灣高等法院被告前案紀錄表附卷可考，其於有期徒刑
    之執行完畢後，5 年以內故意再犯本件有期徒刑以上之罪，
    為累犯，應加重其刑。本院審酌被告犯罪之動機、吸食頻率
    、曾有施用毒品之前科仍不知戒除，惟犯罪後坦承犯行，且
    所犯之施用毒品犯行乃戕害自己身心健康，並未危及他人等
    一切情狀，量處如主文所示之刑。
據上論斷，應依刑事訴訟法第273 條之1 第1 項、第299 條第1
項前段，毒品危害防制條例第10條第1 項，刑法第11條前段、第
47條第1 項，判決如主文。
本案經檢察官甲○○到庭執行職務。
中    華    民    國    98    年    6    月    30     日
                  刑事第二庭法  官  黃梅淑
以上正本證明與原本無異。
如不服本判決應於收受本判決後10日內向本院提出上訴書狀，其
未敘述上訴理由者，並得於提起上訴後10日內向本院補提理由書
狀（均須按他造當事人之人數附繕本。）「切勿逕送上級法院」
中    華    民    國    98    年    6    月    30     日
                            書記官  盧鏡合
附錄論罪法條：
毒品危害防制條例第10條第1項
施用第一級毒品者，處 6 月以上 5 年以下有期徒刑。


司法院資訊處製作；財團法人民間司法改革基金會備份。
